# 关于理财产品分类

提问人：wodeni 时间：2017-11-22 16:44:16
请教一下各位：理财产品根据其保本与否和收益类型，如何区分其归属的会计科目？
一般认为,保本保收益类型的理财产品，可以作为银行存款进行处理，保本浮动收益的理财产品可以划入其他流动资产（或者持有至到期，个中区别烦请指教），非保本浮动可以划分为交易性金融资产，不知道这样的标准核算是否正确？

回答人：chenyiwei
从金融资产“四分类”角度，一般做法是：保本保收益——贷款和应收款项；保本浮动收益——可供出售金融资产（结构性存款等涉及嵌入衍生工具的情形除外）；非保本浮动——可供出售金融资产。 从报表列报角度，期限在一年内的理财产品均可列报为“其他流动资产”（涉及衍生工具或归类为交易性的除外）。